# 关于利用递延税资产调节利润的问题

提问人：wx_5d8b95702bde 时间：2021-08-01 14:33:06
请教陈版主，假设一家银行利润总额是 20 亿，但是通过投资国债、政府债等免税债券的利息收入有 34 亿元，假设不存在其他纳税调整事项，那抵扣亏损就是 14 亿元，乘以25%=3.5亿元要形成负的所得税费用；如果未来该家银行的投资逻辑不变的话，是否肯定没有足够的应纳税所得额来抵扣这部分递延税资产，那就不应该确认DTA？
如果想确认可抵扣亏损的DTA是否拿到客户的盈利预测就行了？这个审计证据是否充分

回答人：chenyiwei
如果上述投资逻辑不变，即在可预见的未来应纳税所得额一直为负数，因此可抵扣亏损将无法获得利用，相应地不能确认任何递延所得税资产（包括与可抵扣亏损相关的，也包括与资产减值准备等暂时性差异事项相关的）。
如果要确认与可抵扣亏损相关的递延所得税资产，则需对被审计单位提供的盈利预测参照《中国注册会计师其他鉴证业务准则第 3111 号——预测性财务信息的审核》及其指南的规定执行审核程序，不能仅仅依据被审计单位提供的盈利预测。